【裁判字號】    95,訴,945
【裁判日期】    951122
【裁判案由】    竊盜
【裁判全文】
臺灣板橋地方法院刑事判決               95年度訴字第945號
公  訴  人  臺灣板橋地方法院檢察署檢察官
被      告  乙○○
上列被告因竊盜案件，經檢察官提起公訴（95年度偵字第2774號
），本院判決如下：
    主  文
本件公訴不受理。
    理  由
一、公訴意旨略以：被告乙○○意圖為自己不法之所有，基於常
    業之犯意，於民國94年7 月2 日晚間8 時47分許，以行動電
    話門號0000000000號撥打被害人甲○○之行動電話門號0000
    000000號，以欲頂下店面為藉口，與被害人相約於翌日上午
    在位於基隆市○○區○○街（起訴書誤載為五百街）45號1
    樓被害人所經營之「魔豆咖啡店」內，商討頂讓事宜，嗣被
    告乃於94年7 月3 日上午8 時30分許，在上址「魔豆咖啡店
    」內，趁被害人未及注意之際，徒手竊取被害人所有、置於
    店內桌上之皮包1 只（內有現金新臺幣【下同】9,000 元及
    信用卡等物），得手後旋逃離現場；嗣因被害人報警處理，
    經警調閱通聯記錄後，始循線將被告查獲，因認被告涉犯修
    正前刑法第322 條之常業竊盜罪嫌。
二、按同一案件繫屬於有管轄權之數法院者，由繫屬在先之法院
    審判之，刑事訴訟法第8 條前段定有明文；又案件依刑事訴
    訟法第8 條之規定不得為審判者，應諭知不受理之判決，且
    此項判決得不經言詞辯論為之，同法第303 條第7 款、第
    307 條亦分別定有明文。次按訴訟上所謂一事不再理之原則
    ，關於實質上一罪或裁判上一罪，亦均有其適用，最高法院
    60年台非字第77號著有判例可資參照。
三、經查，本件被告乙○○前於94年8 月28日下午3 時許，在臺
    北市○○街82巷7 號1 樓「胡果簡餐店」內，竊取龍倩怡所
    有、置於店內櫃檯上之手提包1 只，及該櫃檯抽屜內之現金
    3,100 元等財物，復於同年9 月23日上午10時15分許，在臺
    北縣板橋市○○路○ 段145 號1 樓「一味町涮涮鍋店」內，
    竊取陳玉玲所有、置於店內櫃檯上之皮包1 只，而均於得手
    後欲行逃離之際，當場為警查獲，並解送檢察官訊問，惟因
    被告於警詢及檢察官訊問時，均冒用「黃玉逢」之名義應訊
    ，致臺灣士林地方法院檢察署檢察官、臺灣板橋地方法院檢
    察署檢察官均誤被告之名為「黃玉逢」，而分別以94年度偵
    字第9170號、94年度偵字第16565 號，將被告以「黃玉逢」
    之名聲請以簡易判決處刑及移送臺灣士林地方法院併案審理
    ，並於94年10月11日繫屬於臺灣士林地方法院（原受理案號
    ：臺灣士林地方法院士林簡易庭士簡字第1083號），嗣經臺
    灣士林地方法院改依通常程序審理，再經該院合議庭裁定由
    受命法官獨任逕以簡易判決處刑（被告及黃玉逢本人始終均
    未曾到庭），而於94年12月30日以94年度簡字第494 號判處
    被告（姓名誤為「黃玉逢」）有期徒刑4 月，如易科罰金以
    銀元300 元折算1 日，緩刑3 年在案；上開臺灣士林地方法
    院94年度簡字第494 號刑事簡易判決，經送達予臺灣士林地
    方法院檢察署檢察官（於95年1 月10日收受判決正本）及黃
    玉逢本人後（迄未送達予被告本人），黃玉逢不服，以遭他
    人冒名為由提起上訴，由臺灣士林地方法院以95年度簡上字
    第38號受理，經該院於審理中將被告於前開臺灣士林地方法
    院檢察署94年度偵字第9170號偵查卷宗、臺灣板橋地方法院
    檢察署94年度偵字第16565 號偵查卷宗內所按捺留存之指紋
    ，及黃玉逢本人之指紋送請內政部警政署刑事警察局鑑定比
    對之結果，認前開偵查卷宗內之指紋與檔存之被告指紋相符
    ，確認前開竊盜案件之行為人為被告，而非黃玉逢本人，惟
    因檢察官偵查及聲請以簡易判決處刑、移送併辦之人，均為
    被告本人，不因被告冒用「黃玉逢」之名應訊而有異，是以
    原審判決（即臺灣士林地方法院94年度簡字第494 號）論罪
    科刑之對象，亦為檢察官聲請以簡易判決處刑及移送併辦之
    對象即被告本人，不因判決書誤載被告之名為「黃玉逢」而
    有異，因認黃玉逢本人既非原審判決論罪科刑之對象，自不
    得提起上訴，而於95年9 月18日以95年度簡上字第38號判決
    駁回黃玉逢之上訴在案，此經本院依職權調取前揭臺灣士林
    地方法院95年度簡上字第38號刑事卷宗全卷核閱無訛，並有
    該院94年度簡字第494 號刑事簡易判決、95年度簡上字第38
    號刑事判決各1 份在卷可稽，且被告於本院審理時，亦自承
    ：前開臺灣士林地方法院檢察署檢察官聲請以簡易判決處刑
    之94年度偵字第9170號竊盜案件，確係其本人所為，而冒用
    「黃玉逢」之名義應訊等語（見本院95年9 月7 日簡式審判
    筆錄第1 頁），堪認被告前確因竊盜案件，經檢察官聲請以
    簡易判決處刑，並於94年10月11日繫屬於臺灣士林地方法院
    ；至檢察官於聲請以簡易判決處刑時，固將被告之姓名誤載
    為「黃玉逢」，惟檢察官實施偵查及聲請以簡易判決處刑之
    對象，既均為被告本人無誤，自不因姓名之誤載而影響於檢
    察官係以被告為聲請簡易判決處刑對象之認定，嗣臺灣士林
    地方法院於受理該案件後，未經被告或黃玉逢本人到庭，即
    逕依簡易判決處刑，該刑事簡易判決論罪科刑之對象，自亦
    為檢察官聲請以簡易判決處刑之對象即被告，不因該刑事簡
    易判決亦誤將被告姓名記載為「黃玉逢」而有異，此均附予
    敘明。次查，被告本件經公訴人提起公訴之竊盜犯行，行為
    時間係在94年7 月3 日，與被告前開經臺灣士林地方法院檢
    察署檢察官以94年度偵字第9170號聲請以簡易判決處刑之竊
    盜犯行，時間緊接，手法相同，所犯為構成要件相同之罪，
    且被告於本院審理時，復自承：伊於該段時間因精神狀況較
    不穩定，加以伊之前受到的傷害與皮包有關聯，才會一直偷
    皮包而犯下該等案件等語（見本院95年9 月7 日簡式審判筆
    錄第2 頁），顯見被告上開竊盜犯行，均係基於概括或常業
    之犯意反覆為之，應依修正前刑法第56條或第322 條，論以
    竊盜之連續犯或常業竊盜罪（按被告行為後，94年2 月2 日
    修正公布之刑法部分修正條文，業於95年7 月1 日施行；修
    正後之刑法，固已刪除修正前刑法第56條連續犯之規定、第
    322 條常業竊盜罪之規定，惟被告前後多次竊盜犯行，依修
    正後之規定，須就各次竊盜行為分別論罪科刑，再依數罪併
    罰之規定分論併罰，比較新舊法之結果，修正後之規定，並
    未較有利於被告，自應依修正後刑法第2 條第1 項前段規定
    ，適用被告行為時即修正前刑法關於連續犯或常業竊盜罪之
    規定），屬裁判上一罪或實質上一罪，揆諸前揭最高法院60
    年台非字第77號判例意旨，被告上開經臺灣士林地方法院檢
    察署檢察官聲請以簡易判決處刑，及本件經公訴人提起公訴
    之竊盜犯行，顯屬同一案件無疑；又被告本件經公訴人提起
    公訴之竊盜案件，係於95年3 月31日始行繫屬於本院，有本
    院收狀章戳印文1 枚在卷可按，較諸前述臺灣士林地方法院
    94年10月11日案件繫屬之日期，本院顯係同一案件繫屬在後
    之法院，而上開被告經臺灣士林地方法院檢察署檢察官聲請
    以簡易判決處刑之竊盜案件，既尚未經判決確定（被告迄未
    收受前揭臺灣士林地方法院94年度簡字第494 號刑事簡易判
    決之送達，自無從起算其上訴期間，該判決即無從確定），
    公訴人就已繫屬於其他有管轄權法院之同一案件，誤向本院
    重行起訴，揆諸首揭條文規定及說明，本件爰不經言詞辯論
    ，逕為諭知不受理之判決。
四、本件既經諭知不受理之判決，臺灣臺北地方法院檢察署檢察
    官以95年度偵字第5941號、臺灣士林地方法院檢察署檢察官
    以95年度偵字第2210號、第2921號、臺灣板橋地方法院檢察
    署檢察官以95年度偵字第6533號、第7924號移送本院併案審
    理部分，本院自無從併為審究，均應退由檢察官另為適法之
    處置，亦附予敘明。
據上論斷，應依刑事訴訟法第303 條第7 款、第307 條，判決如
主文。
中    華    民    國    95    年    11    月    22    日
                  刑事第十五庭  審判長法  官  陳鴻清
                                      法  官  朱嘉川
                                      法  官  劉景宜
以上正本證明與原本無異
如不服本判決應於送達後10日內向本院提出上訴狀
                                      書記官  謝秀青
中    華    民    國    95    年    11    月    22    日


司法院資訊處製作；財團法人民間司法改革基金會備份。
